臺灣雲林地方法院刑事判決　　　　　　　 100年度易字第63號
公　訴　人　臺灣雲林地方法院檢察署檢察官
被　　　告　官哲煒
上列被告因竊盜等案件，經檢察官提起公訴（99年度偵字第1623
號），被告於準備程序就被訴事實為有罪之陳述，經法官告知簡
式審判程序意旨，並聽取當事人之意見後，本院合議庭裁定由受
命法官獨任行簡式審判程序，判決如下：
    主      文
官哲煒犯如附表編號１至所示各罪，均為累犯，各處如附表編
號１至所示之刑。應執行有期徒刑貳年肆月。
    事實及理由
一、犯罪事實：
    官哲煒前於民國96年間，因施用毒品案件，經臺灣南投地方
    法院以96年度易字第678 號判處有期徒刑4 月確定，於97年
    2 月13日易科罰金執行完畢。詎其猶不知悔改，基於為自己
    不法所有之意圖及毀損他人物品之犯意，為下列竊盜行為（
    起訴書犯罪事實欄一、(五)之犯行，另由本院為免訴判決）：
  (一)於97年12月15日某時許，在臺中市○○街澄清醫院附近某處
    ，隨地撿拾路邊石頭或磚頭敲破不詳車號之自用小客車副駕
    駛座車窗玻璃（毀損部分未據告訴）後，徒手竊取車內之Gs
    at廠牌衛星導航器1 臺（型號：GV-101）得手。繼於97年12
    月15日某時許，將之持往臺中市○○路8 號之「宏恩當鋪」
    典當（當票號碼：030587號），並自不知情之店員處取得新
    臺幣（下同）450 元。
  (二)於97年12月18日某時許，在臺中市○○路與民權路口附近之
    巷弄內，隨地撿拾路邊石頭或磚頭敲破不詳車號之自用小客
    車副駕駛座車窗玻璃（毀損部分未據告訴）後，徒手竊取車
    內之Garmin廠牌衛星導航器1 臺（型號：NUVI200 號，起訴
    書誤載為NUVI1800號，由本院逕予更正）得手。繼於97年12
    月18日某時許，將之持往臺中市○○路8 號之「宏恩當鋪」
    典當（當票號碼：030619號），並自不知情之店員處取得40
    0 元。
  (三)於97年12月19日某時許，在臺中市○○路與文心路口附近某
    處，隨地撿拾路邊石頭或磚頭敲破不詳車號之自用小客車副
    駕駛座車窗玻璃（毀損部分未據告訴）後，徒手竊取車內之
    Marbella廠牌衛星導航器1 臺（型號：NAV5210 號）得手。
    繼於97年12月19日某時許，將之持往臺中市○○路8 號之「
    宏恩當鋪」典當（當票號碼：030630號），並自不知情之店
    員處取得500 元。
  (四)於97年12月23日某時許，在臺中市○○路○ 段某處，隨地撿
    拾路邊石頭或磚頭敲破不詳車號之自用小客車副駕駛座車窗
    玻璃（毀損部分未據告訴）後，徒手竊取車內之Holux 廠牌
    衛星導航器1 臺（型號：GPSmile53 號）得手。繼於97年12
    月23日某時許，將之持往臺中市○○路8 號之「宏恩當鋪」
    典當（當票號碼：030676號），並自不知情之店員處取得60
    0 元。
  (五)於97年12月27日上午某時許，在臺中市○○路與南京東路口
    附近某處，隨地撿拾路邊石頭或磚頭敲破不詳車號之自用小
    客車副駕駛座車窗玻璃（毀損部分未據告訴）後，徒手竊取
    車內之GONAV 廠牌衛星導航器1 臺（型號：S900B 號）得手
    。繼於97年12月27日某時許，將之持往臺中市○○路8 號之
    「宏恩當鋪」典當（當票號碼：030717號），並自不知情之
    店員處取得650 元。
  (六)於97年12月27日傍晚某時許，在臺中市○○路中國醫院藥學
    院附近某處，隨地撿拾路邊石頭或磚頭敲破不詳車號之自用
    小客車副駕駛座車窗玻璃（毀損部分未據告訴）後，徒手竊
    取車內之MIO 廠牌衛星導航器1 臺（型號：N719號）得手。
    繼於97年12月27日某時許，將之持往臺中市○○路8 號之「
    宏恩當鋪」典當（當票號碼：030721號），並自不知情之店
    員處取得1,100 元。
  (七)於97年12月29日某時許，在臺中市○○路靠近自由路某處，
    隨地撿拾路邊石頭或磚頭敲破不詳車號之自用小客車副駕駛
    座車窗玻璃（毀損部分未據告訴）後，徒手竊取車內之MIO
    廠牌衛星導航器1 臺（型號：C520號）得手。繼於97年12月
    29日某時許，將之持往臺中市○○路8 號之「宏恩當鋪」典
    當（當票號碼：030748號），並自不知情之店員處取得700
    元。
  (八)於97年12月30日某時許，在臺中市○○○路靠近林森路附近
    某處，隨地撿拾路邊石頭或磚頭敲破不詳車號之自用小客車
    副駕駛座車窗玻璃（毀損部分未據告訴）後，徒手竊取車內
    之HP IPAQ 廠牌衛星導航器1 臺（型號：RX1950號）得手。
    繼於97年12月30日某時許，將之持往臺中市○○路8 號之「
    宏恩當鋪」典當（當票號碼：030763號），並自不知情之店
    員處取得400 元。
  (九)於98年1 月4 日某時許，在臺中市第一廣場附近，隨地撿拾
    路邊石頭或磚頭敲破不詳車號之自用小客車副駕駛座車窗玻
    璃（毀損部分未據告訴）後，徒手竊取車內之MIO 廠牌衛星
    導航器1 臺（型號：C720號，起訴書誤載為N720，由本院逕
    予更正）得手。繼於98年1 月4 日某時許，將之持往臺中市
    ○○路8 號之「宏恩當鋪」典當（當票號碼：030815號，當
    票上另記載典當ALTINA廠牌衛星導航器1 臺【型號：A800】
    ，但涉犯竊盜部分，檢察官未據起訴），並自不知情之店員
    處取得1,300 元。
  (十)於98年2 月27日某時許，在臺中市太原火車站附近停車場內
    ，隨地撿拾路邊石頭或磚頭敲破不詳車號之自用小客車副駕
    駛座車窗玻璃（毀損部分未據告訴）後，徒手竊取車內之HP
    IPAQ廠牌衛星導航器1 臺（型號：19**號）得手。繼於98年
    2 月27日某時許，將之持往臺中市○○路8 號之「宏恩當鋪
    」典當（當票號碼：031327號），並自不知情之店員處取得
    600 元。
  (十一)於98年3 月28日下午5 時許，至臺中市南屯區○○○○街6 號
    住宅附近，先翻越圍牆進入庭院後，再攀爬1 樓之防盜窗至
    2 樓，推開窗戶後進入屋內，徒手竊取林松榮所有金項鍊2
    條、金墜子1 個、金戒指1 只及紀念幣1 枚。得手後於不詳
    時日將紀念幣1 枚棄置於臺中市中正柳橋之排水溝，其餘金
    飾則分別於同日某時許及同年3 月31日某時許，持之前往臺
    中區○區○○路1 段114 號之「明正大珠寶銀樓」典當，並
    自不知情之門市人員陳世明處取得26,543元。
  (十二)於98年5 月28日晚上8 時許，在臺中市西屯區○○○○街72
    之10號前，撿拾路邊石頭或磚頭敲破劉碧華所有車號C3－99
    36號自用小客車副駕駛座車窗玻璃後，徒手竊取陳冠蓉所有
    置放於車內之女用皮包1 只（內含Apple- iPod touch1臺【
    型號：A1288 】、現金700 元、陳冠蓉之國民身分證、健保
    卡、提款卡各1 張、化妝包1 只及記事本1 本等物）。得手
    後於同日某時，將Apple- iPod touch1臺持往臺中市○○路
    8 號之「宏恩當鋪」典當（當票號碼：032285號），並自不
    知情之陳晏昑處取得3,200 元，現金700 元則花用殆盡，其
    餘物品則隨手棄置於前開地點附近排水溝內。
二、認定犯罪事實所憑之證據及理由：
  (一)本案被告官哲煒所犯之罪，均係死刑、無期徒刑、最輕本刑
    為3 年以上有期徒刑以外之罪，其於準備程序就前揭被訴事
    實為有罪之陳述，經受命法官告知簡式審判程序之旨，並聽
    取其與公訴人之意見後，本院裁定由法官一人獨任進行簡式
    審判程序，是本案之證據調查，依刑事訴訟法第273 條之2
    規定，不受同法第159 條第1 項、第161 條之2 、第161 條
    之3 、第163 條之1 及第164 條至第170 條規定之限制，合
    先敘明。
  (二)上開犯罪事實，業據被告於警詢、偵查及本院審理時均坦承
    不諱，核與告訴人林松榮、劉碧華及陳冠蓉於警詢之指述及
    證人即宏恩典鋪負責人陳晏昑、明正大珠寶銀樓門市人員陳
    世明於警詢之證述情節相符。復有整合性查贓系統之典當資
    料3 紙、金飾買入登記簿影本、當鋪贓嫌當物保管單各1 紙
    、買賣契約書及宏恩當鋪當票各12紙、物品暫時保管單3 紙
    、臺中市警察局第六分局何安派出所、第四分局大墩派出所
    受理刑事案件報案三聯單各1 紙及現場勘察照片14張在卷足
    資佐證。綜上認被告上開任意性自白核與事實相符，洵屬可
    採。本件事證已臻明確，被告犯行，均堪認定，應依法論科
    。
三、論罪科刑之理由：
  (一)被告於犯罪事實(十一)所示之行為後，刑法第321 條第1 項業於
    100 年1 月26日修正公布，於100 年1 月28日生效施行。按
    行為後法律有變更者，適用行為時之法律，但行為後之法律
    有利於行為人者，適用最有利於行為人之法律，刑法第2 條
    第1 項訂有明文。修正前之刑法第321 條第1 項第2 款原規
    定：「犯竊盜罪而有左列情形之一者，處六月以上、五年以
    下有期徒刑：二、毀越門扇、牆垣或其他安全設備而犯之者
    。」而修正後刑法第321 條第1 項第2 款則規定：「犯竊盜
    罪而有下列情形之一者，處六月以上、五年以下有期徒刑，
    得併科新臺幣十萬元以下罰金：二、毀越門扇、牆垣或其他
    安全設備而犯之者。」比較修正後關於刑法第321 條第1 項
    第2 款之規定，增加得併科罰金新臺幣10萬元之規定，解釋
    上自應以修正前之規定對被告較有利，而依刑法第2 條第1
    項前段規定，適用行為時之法律即修正前刑法第321 條第1
    項規定。
  (二)按刑法第321 條第1 項第2 款之「門扇」專指門戶而言，係
    專指分隔住宅或建築物內外之間之出入口大門而言，而所謂
    「其他安全設備」，係指門扇牆垣以外，依社會通常觀念足
    認為防盜之設備而言，如門鎖、窗戶即屬之（最高法院25年
    上字第4168號、55年台上字第547 號判例意旨參照）；核被
    告就犯罪事實(一)至(十)所為，均係犯刑法第320 條第1 項之竊
    盜罪；就犯罪事實(十一)所為，係犯刑法第321 條第1 項第2 款
    之踰越牆垣、安全設備竊盜罪；就犯罪事實(十二)所為，係犯刑
    法第320 條第1 項之竊盜罪及同法第345 條之毀損罪。
  (三)關於犯罪事實(十二)之罪部分，被告以一行為觸犯上述2 罪名，
    為想像競合犯，應依刑法第55條之規定，從一較重之竊盜罪
    處斷。起訴檢察官認2 罪應數罪併罰云云，尚有誤會。
  (四)被告所犯犯罪事實(一)至(十二)各罪間，犯意各別，行為互殊，應
    分論併罰。
  (五)被告有前述犯罪事實欄所記載之前科紀錄，有臺灣高等法院
    被告前案紀錄表1 份在卷可稽，其受有期徒刑執行完畢後，
    5 年以內故意再犯有期徒刑以上之上開各罪，均為累犯，應
    分別依刑法第47條第1 項之規定加重其刑。
  (六)爰審酌被告有竊盜和施用毒品等多項前科，有臺灣高等法院
    被告前案紀錄表在卷可佐，足見被告平日素行不佳，而其正
    值青壯之年，卻不思從事正當行業以賺取所需，而先後犯下
    多起竊盜案件，究其動機係為典當變現後，作為購買毒品之
    用，足徵被告無視法紀，尊重他人財產權觀念薄弱，嚴重影
    響社會治安，誠屬不該，惟念及被告犯後坦承犯行，態度尚
    佳，兼衡其犯罪所得均非鉅大，且犯罪手段尚稱平和，暨其
    自承為國中畢業，智識程度不高及因染上毒癮，始下手行竊
    等一切情狀，分別量處如附表編號１至所示之刑，再定其
    應執行之刑如主文所示。又數罪併罰中之一罪，依刑法規定
    得易科罰金，若因與不得易科之他罪併合處罰結果而不得易
    科罰金時，原可易科部分所處之刑，自亦無庸為易科折算標
    準之記載，業經司法院釋字第679 號解釋在案，是本案自無
    庸為易科罰金之記載，附此敘明。
四、應適用之法律：
  (一)刑事訴訟法第273 條之1 第1 項、第299 條第1 項前段。
  (二)刑法第2 條第1 項前段、第320 條第1 項、（修正前）第32
    1 條第1 項第2 款、第354 條、第55條、第47條第1 項、第
    51條第5 款。
  (三)刑法施行法第1 條之1 第1 項、第2 項前段。
本案經檢察官陳詠薇到庭執行職務。
中    華    民    國   100    年    3     月    31    日
                  刑事第七庭  法  官  鍾世芬
以上正本證明與原本無異。
如不服本判決應於收受判決後10日內向本院提出上訴書狀，並應
敘述具體理由；其未敘述上訴理由者，應於上訴期間屆滿後20日
內向本院補提理由書（均須按他造當事人之人數附繕本）。「切
勿逕送上級法院」。
                              書記官  王雪招
中    華    民    國   100    年    3     月    31    日
附錄本案論罪科刑法條全文：
刑法第320條
意圖為自己或第三人不法之所有，而竊取他人之動產者，為竊盜
罪，處5 年以下有期徒刑、拘役或5 百元以下罰金。
意圖為自己或第三人不法之利益，而竊佔他人之不動產者，依前
項之規定處斷。
前二項之未遂犯罰之。
刑法第321條
犯竊盜罪而有下列情形之一者，處6 月以上、5 年以下有期徒刑
，得併科新臺幣10萬元以下罰金：
一、侵入住宅或有人居住之建築物、船艦或隱匿其內而犯之者。
二、毀越門扇、牆垣或其他安全設備而犯之者。
三、攜帶兇器而犯之者。
四、結夥三人以上而犯之者。
五、乘火災、水災或其他災害之際而犯之者。
六、在車站、埠頭、航空站或其他供水、陸、空公眾運輸之舟、
    車、航空機內而犯之者。
前項之未遂犯罰之。
刑法第354條
毀棄、損壞前二條以外之他人之物或致令不堪用，足以生損害於
公眾或他人者，處2 年以下有期徒刑、拘役或5 百元以下罰金。
【附表：被告所犯各罪之宣告刑一覽表】
┌──┬─────────┬─────────┬─────────┐
│編號│     犯罪事實     │      所犯罪名    │   宣告刑之內容   │
├──┼─────────┼─────────┼─────────┤
│ １ │犯罪事實(一)所載竊盜│刑法第320 條第1 項│處有期徒刑伍月。  │
│    │之犯行            │之竊盜罪          │                  │
├──┼─────────┼─────────┼─────────┤
│ ２ │犯罪事實(二)所載竊盜│刑法第320 條第1 項│處有期徒刑伍月。  │
│    │之犯行            │之竊盜罪          │                  │
├──┼─────────┼─────────┼─────────┤
│ ３ │犯罪事實(三)所載竊盜│刑法第320 條第1 項│處有期徒刑伍月。  │
│    │之犯行            │之竊盜罪          │                  │
├──┼─────────┼─────────┼─────────┤
│ ４ │犯罪事實(四)所載竊盜│刑法第320 條第1 項│處有期徒刑伍月。  │
│    │之犯行            │之竊盜罪          │                  │
├──┼─────────┼─────────┼─────────┤
│ ５ │犯罪事實(五)所載竊盜│刑法第320 條第1 項│處有期徒刑伍月。  │
│    │之犯行            │之竊盜罪          │                  │
├──┼─────────┼─────────┼─────────┤
│ ６ │犯罪事實(六)所載竊盜│刑法第320 條1 項之│處有期徒刑伍月。  │
│    │之犯行            │竊盜罪            │                  │
├──┼─────────┼─────────┼─────────┤
│ ７ │犯罪事實(七)所載竊盜│刑法第320 條第1 項│處有期徒刑伍月。  │
│    │之犯行            │之竊盜罪。        │                  │
├──┼─────────┼─────────┼─────────┤
│ ８ │犯罪事實(八)所載竊盜│刑法第320 條第1 項│處有期徒刑伍月。  │
│    │之犯行            │之竊盜罪。        │                  │
├──┼─────────┼─────────┼─────────┤
│ ９ │犯罪事實(九)所載竊盜│刑法第320 條第1 項│處有期徒刑伍月。  │
│    │之犯行            │之竊盜罪。        │                  │
├──┼─────────┼─────────┼─────────┤
│ １０ │犯罪事實(十)所載竊盜│刑法第320 條第1 項│處有期徒刑伍月。  │
│    │之犯行            │之竊盜罪。        │                  │
├──┼─────────┼─────────┼─────────┤
│  │犯罪事實(十一)所載加重│刑法第321 條第1 項│處有期徒刑捌月。  │
│    │竊盜之犯行        │第2 款之踰越牆垣、│                  │
│    │                  │安全設備竊盜罪。  │                  │
├──┼─────────┼─────────┼─────────┤
│  │犯罪事實(十二)所載竊盜│刑法第320 條第1 項│處有期徒刑伍月。  │
│    │及毀損之犯行      │之竊盜罪。        │                  │
└──┴─────────┴─────────┴─────────┘